# 请教陈版主，集团下面架构调整涉及的递延所得税问题

提问人：lijbo 时间：2021-04-24 23:28:50
@chenyiwei 请教陈版主，母公司由于对子公司股权架构调整，A公司是母公司从外部收购的子公司，母公司按照公允价值卖给了B子公司，由于卖价小于投资成本，母公司确认了较大金额的投资损失，汇算清缴母公司为亏损 （经营亏损+投资损失），母公司针对亏损确认了递延所得税资产；
由于是集团内部买卖子公司，母公司单体上确认的投资损失在合并层面抵消了。但是母公司针对这笔投资损失确认了递延所得税资产，进而影响了净利润，但是合并层面仅仅是冲回了损失，没有考虑所得税的影响，这样处理对吗？集团内部买卖子公司按理说不应该影响净利润，还请陈版主予以解惑，谢谢。

回答人：chenyiwei
合并层面，如果受让方B子公司在可预见的未来不会进一步处置A的股权，则虽在合并报表层面有内部交易未实现损益导致的可抵扣暂时性差异事项，但该项暂时性差异在可预见的未来不会转回，所以不应确认递延所得税资产。
母公司层面确认的与可抵扣亏损（税务口径）相关的递延所得税资产在合并报表层面可以保留。